【裁判字號】    92,上易,2865
【裁判日期】    921231
【裁判案由】    竊盜
【裁判全文】
臺灣高等法院刑事判決                          九十二年度上易字第二八六五號
    上  訴  人
    即  被  告  乙○○
右上訴人因竊盜案件，不服臺灣臺北地方法院九十二年度易字第一二０九號，中華民
國九十二年九月十六日第一審判決（起訴案號：臺灣臺北地方法院檢察署九十二年度
偵字第一一五０一號，併案案號：同署九十二年度偵字第一九九０號），提起上訴，
本院判決如左：
    主  文
原判決撤銷。
乙○○連續結夥三人以上踰越安全設備竊盜，處有期徒刑壹年肆月。
    事  實
一、乙○○與黃有德（另案由臺灣臺北地方法院審理）共同基於意圖為自己不法所有
    之概括犯意，夥同林建國（另案由臺灣桃園地方法院審理）於民國（下同）九十
    二年三月二十七日下午三時三十分許，在桃園縣蘆竹鄉山鼻子八十八之三號之郭
    筑華住所，由黃有德駕駛車牌號碼ＴＯ─七三九０號自用小客車在外把風，乙○○及林建國則踰越正門旁之安全設備小氣窗爬入其內（侵入住宅部分未據告訴）
    ，共同竊取郭筑華及高育瑄之
    子一只及黃金珍珠耳環五副，得手後由三人朋分花用，嗣於九十二年三月二十八
    日凌晨三時三十分許，在臺北市中正區○○○路、基隆路口經警查獲林建國、黃
    有德後，始悉上情。
二、乙○○與黃有德承前共同意圖為自己不法所有之概括犯意，又連續於：
（一）九十二年四月三十日下午四時許，在臺北市○○區○○街二十七巷一號二樓之
      丙○○住所，由黃有德把風，乙○○則以隨手拾得之竹棍一根，伸入鐵門門縫
      將門鎖扳開，二人隨即侵入其內（侵入住宅部分未據告訴），共同竊取美金二
      百元、日幣一萬元、人民幣四十元、匹索五元、臺灣銀行流通幣一捆、存錢筒
      （內含現金約新臺幣五百元）一個、藍寶戒子一只、ＴＯＢＩＳＨＩ影碟機一
      臺、ＰＨＬＩＰＳ手提ＣＤ錄放音機一臺、萬寶龍原子筆一支、ＳＡＧＥＭ行
      動電話一支、中華航空公司機票十七張、中油加油票、丙○○、許學薇、辛忠
      駿與辛忠騫之
      薇、辛忠騫之臺胞證各一本及美國及臺灣民航執照，得手後由乙○○分得新臺
      幣，黃有德則拿取外幣，並將證件丟棄。
（二）九十二年五月二日下午三時許，在臺北縣蘆洲市○○街五十九號四樓之藍秋芳
      扳開，二人隨即侵入其內（侵入住宅部分未據告訴），共同竊取電腦主機一臺
      、仿勞力士金錶一支、金飾、現金新臺幣（下同）二萬元，得手後電腦交由乙○○處理，其餘現金及變賣所得由二人平分。
（三）九十二年五月四日下午三時許，在臺北市○○區○○路二巷十六號三樓之甲○○住所，由黃有德踰越該住所樓梯間之安全設備窗戶攀爬至陽臺，侵入甲○○
      盤二個及各式字畫七、八幅、經雕刻的藝術石頭一塊，得手後由乙○○予以變
      賣，所得一萬二千元，乙○○並分給黃有德七千元。
（四）九十二年五月六日下午三時許，在臺北縣板橋市○○路一０五號四樓之鄭勝明
      扳開，二人隨即侵入其內（侵入住宅部分未據告訴），共同竊取現金一萬元、
      黃金項鍊一兩多、黃金金牌三片、行動電話一支、黑色皮包三只、招財貓存錢
      筒一個、華南、彰化、世華、聯邦、花企、土地、遠東、中國信託、臺新等銀
      行及郵局提款卡，及鄭錦鵲之機車駕照、健保ＩＣ卡，得手後由乙○○變賣竊
      得物品，黃有德分得現金一萬餘元。嗣於九十二年五月七日下午五時三十分，
      在臺北縣明志路三段四三二巷二十三之一號為警查獲。
三、案經臺北市政府警察局北投分局移送臺灣臺北地方法院檢察署檢察官偵查起訴，
    暨由臺北市政府警察局中正第二分局移送臺北地方法院檢察署檢察官移請併案審
    理。
    理  由
一、被告乙○○如何於前揭時地與黃有德共同為右揭事實欄二之竊盜犯行，業據被告
    於警訊及偵審中供承不諱，核與共犯黃有德供述竊盜情節大致相符，並經被害人
    丙○○、藍秋芳、甲○○及鄭勝明指訴綦詳，且有贓物認領保管單二紙附卷可稽
    。另被告雖矢口否認有右揭事實欄一之竊盜犯行，辯稱伊並未至桃園竊盜云云，
    惟查，被告乙○○如何於上開時地與黃有德、林建國共同竊盜之犯行，業據共犯
    林建國於警訊時供承：「我是於九十二年三月二十七日十五時三十分左右，在桃
    園縣蘆竹鄉（正確地址不詳）一家舊識的家裡竊取的，我是跟一名綽號為阿德（
    即被告乙○○）之男子從正門旁之小氣窗爬入後竊取的，由黃有德駕自小客（車
    號ＴＯ─七九三０）在外把風」等語（見臺灣臺北地方法院檢察署九十二年度偵
    字第九二九０號卷第十一頁）；另於偵查中其亦供稱：「（問：黃有德是否知道
    你跟乙○○是去偷東西）知道」等語（見同上卷第一二三頁），核與被害人郭筑
    華指訴失竊情節相符，並有贓物認領保管收據一紙在卷可憑，被告抗辯並未偷竊
    云云，顯不可採。事證明確，被告犯行堪以認定，應依法論科。
二、按公寓大門旁的小氣窗或樓梯間之窗戶，依通常觀念足認有防閑功效，屬安全設
    備之一種，故由被害人郭筑華正門旁之安全設備小氣窗爬入屋內，或由被害人甲○○住所樓梯間之窗戶攀爬至陽臺，顯係踰越安全設備。核被告如事實欄一之所
    為，係犯刑法第三百二十一條第一項第二款、第四款之結夥三人以上踰越安全設
    備竊盜罪；如事實欄二之（三）之所為，係犯同法第三百二十一條第一項第二款
    之踰越安全設備竊盜罪；又被告如事實欄二之（一）、（二）、（四）之所為，
    係犯同法第三百二十條第一項之普通竊盜罪。被告與黃有德、林建國間，就事實
    欄一之犯行；被告與黃有德間，就事實欄二之犯行，均有犯意聯絡及行為分擔，
    為共同正犯。被告先後五次竊盜犯行，時間緊接，所犯基本構成要件相同之罪，
    顯係基於概括犯意為之，為連續犯，依刑法第五十六條之規定，從重論以事實欄
    一所示之結夥三人以上踰越安全設備竊盜罪，並加重其刑。被告所犯事實欄一之
    竊盜行為，雖未據檢察官起訴，惟與已起訴部分有連續犯之裁判上一罪之關係，
    本院自應併予審理。
三、原審予以論罪科刑，固非無見，惟原審認被告所犯事實欄一之竊盜犯行與已起訴
    部分，並無連續犯之裁判上一罪之關係，與本院認定不同，自有未合，上訴意旨
    指摘原審量刑過重，就原審法院適法範圍裁量權之行使為爭執，固無理由，惟原
    判決既有可議，自無可維持，應由本院予以撤銷改判。爰審酌被告正值青壯之年
    ，不思奮發，竟先後多次竊取他人所有財物，造成被害人損失，且以侵入住宅方
    式行竊，足以造民眾日常生活恐懼，製造社會不安，惟事後已坦承部分犯行，態
    度尚稱良好，併考量被告之犯罪動機、目的、手段、所生危害等一切情狀，量處
    如主文所示之刑，以示懲儆。
據上論斷，應依刑事訴訟法第三百六十九條第一項前段、第三百六十四條、第二百九
十九條第一項前段，刑法第二十八條、第五十六條、第三百二十一條第一項第二款、
第四款，判決如主文。
本案經檢察官田炳麟到庭執行職務。
中      華      民      國    九十二    年     十二     月    三十一    日
                              臺灣高等法院刑事第十二庭
                                  審判長法  官  劉  景  星
                                        法  官  陳  博  志
                                        法  官  謝  靜  恒
右正本證明與原本無異。
不得上訴。
                                        書記官  魏  淑  娟
中      華      民      國    九十二    年     十二     月    三十一    日
附錄：本案論罪科刑法條全文
刑法第三百二十一條第一項
犯竊盜罪而有左列情形之一者，處六月以上五年以下有期徒刑：
一、於夜間侵入住宅或有人居住之建築物、船艦或隱匿其內而犯之者。
二、毀越門扇、牆垣或其他安全設備而犯之者。
三、攜帶兇器而犯之者。
四、結夥三人以上而犯之者。
五、乘火災、水災或其他災害之際而犯之者。
六、在車站或埠頭而犯之者。


司法院資訊處製作；財團法人民間司法改革基金會備份。
